fi: Renkaan kantavuusluokitus: A; B; C; D; E; F; G; H; J; L; M; N; Muu
el: Σειρά ελαστικών για φόρτωση: A; B; C; D; E; F; G; H; J; L; M; N; Άλλο
zh-TW: 輪胎載重範圍: A; B; C; D; E; F; G; H; J; L; M; N; 其他
en: Tire load range: A; B; C; D; E; F; G; H; J; L; M; N; Other
ru: Диапазон нагрузки шины: A; B; C; D; E; F; G; H; J; L; M; N; Другое
tr: Lastik yük aralığı: A; B; C; D; E; F; G; H; J; L; M; N; Diğer
hu: Gumiabroncs terhelési tartománya: A; B; C; D; E; F; G; H; J; L; M; N; Egyéb
nl: Banden load range: A; B; C; D; E; F; G; H; J; L; M; N; Overige
pl: Zakres nośności opony: A; B; C; D; E; F; G; H; J; L; M; N; Inny
vi: Phạm vi tải trọng lốp: A; B; C; D; E; F; G; H; J; L; M; N; Khác
sl-SI: Razpon nosilnosti pnevmatike: A; B; C; D; E; F; G; H; J; L; M; N; Drugo
ko: 타이어 하중 범위: A; B; C; D; E; F; G; H; J; L; M; N; 기타
th: ช่วงรับน้ำหนักของยาง: A; B; C; D; E; F; G; H; J; L; M; N; อื่นๆ
da: Dækkets belastningsområde: A; B; C; D; E; F; G; H; J; L; M; N; Andet
de: Tragfähigkeitsbereich des Reifens: A; B; C; D; E; F; G; H; J; L; M; N; Sonstige
cs: Rozsah nosnosti pneumatiky: A; B; C; D; E; F; G; H; J; L; M; N; Jiné
sk-SK: Rozsah zaťaženia pneumatík: A; B; C; D; E; F; G; H; J; L; M; N; Iné
pt-PT: Índice de carga dos pneus: A; B; C; D; E; F; G; H; J; L; M; N; Outro
lt-LT: Padangos apkrovos diapazonas: A; B; C; D; E; F; G; H; J; L; M; N; Kita
bg-BG: Товарен индекс на гумата: A; B; C; D; E; F; G; H; J; L; M; N; Друго
zh-CN: 轮胎载重等级: A; B; C; D; E; F; G; H; J; L; M; N; 其他
hr-HR: Raspon opterećenja guma: A; B; C; D; E; F; G; H; J; L; M; N; Ostalo
fr: Plage de charge du pneu: A; B; C; D; E; F; G; H; J; L; M; N; Autre
es: Rango de carga de neumáticos: A; B; C; D; E; F; G; H; J; L; M; N; Otro
sv: Däckets lastkapacitetsintervall: A; B; C; D; E; F; G; H; J; L; M; N; Övrigt
nb: Dekkets belastningsklasse: A; B; C; D; E; F; G; H; J; L; M; N; Annet
ja: タイヤ荷重レンジ: A; B; C; D; E; F; G; H; J; L; M; N; その他
ro-RO: Indicele de sarcină al anvelopei: A; B; C; D; E; F; G; H; J; L; M; N; Altele
it: Intervallo di carico degli pneumatici: A; B; C; D; E; F; G; H; J; L; M; N; Altro
pt-BR: Pneu faixa de carga: A; B; C; D; E; F; G; H; J; L; M; N; Outros